臺灣臺中地方法院刑事判決　　　　100年度交易字第498號
公　訴　人　臺灣臺中地方法院檢察署檢察官
被　　　告　周義忠
上列被告因過失致死案件，經檢察官提起公訴（100年度偵字第
9238號、第9232號），本院裁定改依簡式審判程序審理後，判決
如下：
    主    文
周義忠因過失致人於死，處有期徒刑捌月。
    犯罪事實及理由
一、本院認定之犯罪事實、證據及應適用之法條，除起訴書中犯
    罪事實欄一末行內，應補充「而周義忠於至醫院處理之員警
    楊宗杰尚未發覺上開事故之肇事者前，即向員警楊宗杰自首
    並表示願接受裁判。」之記載；另證據並所犯法條欄一內，
    應補充「上開犯罪事實，業據被告周義忠於本院審理中供承
    不諱」之記載；又證據並所犯法條欄二內，應補充「被告係
    對於未發覺之罪自首而接受裁判，此有臺中市○○○○○道
    路交通事故肇事人自首情形紀錄表附卷足參（附於本院案卷
    ），是爰依刑法第62條前段規定減輕被告之刑。」之記載；
    又證據並所犯法條欄一內，應補充「按汽車（含機器腳踏車
    即機車）行駛時，駕駛人應注意車前狀況，並隨時採取必要
    之安全措施，道路交通安全規則第94條第3項既定有明文，
    則被告騎乘機車自應注意上開規定，而查，被告於偵查中既
    亦自承伊看見眼前有個黑影出現，欲剎車已來不及，遂發生
    本件車禍事故等語在卷（詳見偵查案卷第41頁），參以當時
    天氣晴，夜間亦有燈光照明，被告並無不能注意之情形，竟
    疏未注意，因而肇事致人死亡，當有上開過失責任至明。基
    此，本件被害人陳阿雄縱亦與有過失，然被告既難辭上開過
    失責任，而被告上開過失行為與告訴人受傷之結果間，具有
    相當因果關係，則本案事證明確，被告上開犯行，洵堪認定
    。」之記載外，餘均與檢察官起訴書之記載相同，茲引用之
    。（詳如附件）
二、併依刑事訴訟法第273條之1第1項、第299條第1項前段、第3
    10條之2、第454條第2項，刑法第276條第1項、第62條前段
    ，刑法施行法第1條之1，判決如主文。
中    華    民    國   100    年    6     月    29    日
                  刑事第15庭  法  官  許惠瑜
以上正本證明與原本無異。
如不服本判決應於收受送達後10日內向本院提出上訴書狀，並應
敘述具體理由；其未敘述上訴理由者，應於上訴期間屆滿後20日
內向本院補提理由書（均須按他造當事人之人數附繕本）「切勿
逕送上級法院」。
                              書記官  楊家印
中    華    民    國   100    年    6     月    29    日
附錄法條：
中華民國刑法第276條第1項
因過失致人於死者，處 2 年以下有期徒刑、拘役或 2 千元以下
罰金。
附件：
臺灣臺中地方法院檢察署檢察官起訴書
                                     100年度偵字第9238號
                                     100年度偵字第9232號
    被      告  周義忠  男  63歲（民國○○年○月○○日生）
                        住臺中市○○區○○路一段38號4樓
                        國民身份證統一編號：Ｚ000000000號
上列被告因過失致死案件，業經偵查終結，認應提起公訴，茲將
犯罪事實及證據並所犯法條分敘如下：
        犯罪事實
一、周義忠 (涉嫌公共危險部分另行不起訴處分)於民國100年3
    月28日晚上，騎乘車牌號碼IWQ-118號重機車，沿臺中市○
    ○區○○路由北往南方向行駛，於同日19時21分許，行經臺
    中市○○區○○路90號前時，原應注意車前狀況，隨時採取
    必要之安全措施，而依當時情狀，並無不能注意之情事，竟
    疏未注意及之，適同一時地，有行人陳阿雄由人和路90號對
    面之菜園走出，欲橫越人和路，原應注意穿越道路時，應注
    意左右無來車，始可小心迅速穿越，而依當時之情狀，並無
    不能注意之情事，竟亦疏未注意及之，即貿然穿越人和路。
    因雙方均有前揭之疏失，故待周義忠發現陳阿雄時，已然煞
    避不及，周義忠所騎之機車即撞上行人陳阿雄，致陳阿雄因
    而受有，顱內出血 (腦挫傷合併左側硬腦膜下出血、右側腦
    內出血)、頭部外傷等傷害，而周義忠亦因人車倒地而受有
    左側頷骨及顴骨骨折、腦震盪、頭部外傷併臉部開放性傷口
    等傷害。嗣陳阿雄經送醫急救後，仍於100年3月29日23時8
    分許死亡。
二、案經陳阿雄之妻陳廖珠、陳阿雄之子陳德明告訴及臺中市政
    府警察局豐原分局報告偵辦。
        證據並所犯法條
一、證據清單及待證事實：
┌──┬───────────┬────────────┐
│編號│證據名稱              │待證事實                │
├──┼───────────┼────────────┤
│ 1  │被告周義忠於警詢、偵查│被告承認其有過失，可證明│
│    │中供述                │全部犯罪事實。          │
├──┼───────────┼────────────┤
│ 2  │證人即告訴人陳廖珠、陳│全部犯罪事實。          │
│    │德明分別於警詢及偵查中│                        │
│    │之指述、證述          │                        │
├──┼───────────┼────────────┤
│ 3  │被害人陳阿雄之病歷摘要│被害人與被告因前揭車禍而│
│    │診斷證明書、被告周義忠│分別受有傷害，其中被害人│
│    │之醫院診斷證明書      │並因而死亡之事實。      │
├──┼───────────┼────────────┤
│ 4  │道路交通事故現場圖、道│被告騎乘機車與行人即被害│
│    │路交通事故調查報告表、│人發生車禍之事實。      │
│    │現場照片              │                        │
├──┼───────────┼────────────┤
│ 5  │相驗筆錄、相驗屍體證明│被害人確因車禍受傷並導致│
│    │書、檢驗報告書、相驗照│死亡之事實。            │
│    │片                    │                        │
└──┴───────────┴────────────┘
二、核被告所為，係犯刑法第276條第1項過失致死罪嫌。
三、依刑事訴訟法第251條第1項提起公訴。
    此  致
臺灣臺中地方法院
中    華    民    國   100    年    5     月    17    日
                              檢  察  官  林柏宏
本件正本證明與原本無異
中    華    民    國   100    年    5     月    31    日
                              書  記  官  包昭文
附錄本案所犯法條全文
中華民國刑法第276條（過失致死罪）
因過失致人於死者，處2年以下有期徒刑、拘役或2千元以下罰金
。
從事業務之人，因業務上之過失犯前項之罪者，處5年以下有期
徒刑或拘役，得併科3千元以下罰金。